臺灣高等法院刑事裁定
111年度抗字第1376號
抗  告  人  
即受 刑 人  卓家玄



上列抗告人因聲請定其應執行刑案件，不服臺灣桃園地方法院中
華民國111年8月15日裁定（111年度聲字第2126號），提起抗告
，本院裁定如下：
    主  文
抗告駁回。
    理  由
一、原裁定意旨略以：受刑人卓家玄所犯如附表所示各罪，先後
    經原審判處如附表所示之刑確定，且分屬得易科罰金及不得
    易科罰金之罪，經其請求檢察官聲請定應執行之刑。原審審
    酌卷附事證，認附表所示各罪，合於併罰要件，再參酌各罪
    情節、彼此關聯性及受刑人情狀，依刑法第51條第5款，刑
    事訴訟法第477條第1項規定，定應執行有期徒刑12年等語。
二、抗告意旨略以：抗告人尚有一案同步向最高檢察署及臺灣桃
    園地方檢察署請求聲請定刑，惟該案因檢察官疏漏而未一併
    與其他案件一同聲請定刑，對抗告人權益影響甚鉅，懇請撤
    銷原裁定，並諭令臺灣桃園地方檢察署將上開案件連同原裁
    定內之所有案件一併聲請定刑。又抗告人因犯多起詐欺案，
    經原裁定定應執行有期徒刑12年，倘再加上上開疏漏聲請定
    刑之案件（7年），總計已達19年，雖抗告人犯罪實屬不該
    ，然以其所犯罪行情狀，原裁定不免過苛，懇請撤銷原裁定
    ，改諭知較輕之刑云云。
三、按裁判確定前犯數罪者，併合處罰之，有二裁判以上者，依
    刑法第51條之規定，定其應執行之刑，刑法第50條、第53條
    分別定有明文。次按法院就自由裁量權之行使，除不得逾越
    法律所規定範圍之外部性界限外，另應受比例原則、公平正
    義原則之規範，謹守法律秩序之理念，體察法律之規範目的
    ，使其結果實質正當，合於裁量之內部性界限，俾與立法本
    旨相契合。刑法第51條第5款規定數罪併罰，宣告多數有期
    徒刑者，應於各刑中之最長期以上，各刑合併之刑期以下，
    定其應執行之刑期，但不得逾30年，其就數罪併罰，固非採
    併科主義，而係採限制加重主義，就俱發各罪中，以最重之
    宣告刑為基礎，由法院參酌他罪之宣告刑，裁量加重定之，
    且不得逾法定之30年最高限制，此即外部性界限。法院為裁
    判時，二者均不得有所踰越。在數罪併罰，有二裁判以上，
    定其應執行之刑時，固屬於法院自由裁量之事項，然仍應受
    前揭外部性界限及內部性界限之拘束（最高法院94年度台非
    字第233號判決、96年度台上字第7583號判決參照）。再刑
    事訴訟法第477條第1項規定，依法應定其應執行刑之案件，
    由該案件犯罪事實最後判決法院之檢察官，聲請該法院裁定
    。但法院依據上開規定裁定定執行刑時，應以檢察官所聲請
    定其應執行刑之內容，作為審查及定執行刑之範圍。未據檢
    察官聲請定執行刑之案件，法院基於不告不理原則，自不得
    任意擴張並予審理，否則即有未受請求之事項予以裁判之違
    法。準此，倘法院已依檢察官聲請範圍為定執行刑之裁定，
    又無其他違法情形，受刑人自不得以檢察官漏未就其他案件
    一併聲請定應執行刑，指摘原裁定違法或不當（最高法院10
    4年度台抗字第778號裁定意旨參照）。又法院辦理定執行刑
    之聲請案件，於法應受檢察官聲請範圍之限制，法院無權擅
    將另案所宣告之刑逕予列入定應執行之範圍而考量之，苟發
    現受刑人另犯未經聲請定應執行之他罪，合於數罪併罰之要
    件，亦僅屬檢察官是否得再聲請原法院裁定更定其應執行刑
    之問題。
四、經查：
  ㈠抗告人因犯詐欺等案件，先後經法院判處如附表所示之刑，
    均已分別確定在案，且附表編號2至15各罪係在附表編號1裁
    判確定前所犯，有各該判決及本院被告前案紀錄表附卷可憑
    ，合於刑法第53條、第51條第5款定應執行刑之要件。原審
    以附表所示之罪各宣告刑中之最長期（有期徒刑11月）以上
    ，各刑合併之刑期（有期徒刑4月、7月、3月、7月16次、3
    月4次、4月5次、3月9次、9月120次、5月、4月12次、11月
    、9月15日、8月、3月21次、2月4次，合計為有期徒刑118年
    1月15日)以下；再參以抗告人犯如附表編號4、5、6至7、8
    、9至10、11至13、14至15所示之罪，前經原審定應執行有
    期徒刑3年、8月、2年、5年、8月、2年1月、2年6月確定，
    是法院再為更定應執行刑時，亦應受該等應執行刑內部界限
    之拘束，即不得重於附表編號1至3所示之宣告刑(4月、7月
    、3月)與編號4至15所定之應執行刑(3年、8月、2年、5年、
    8月、2年1月、2年6月)總和有期徒刑17年1月，原審就附表
    各編號所示宣告刑中之有期徒刑部分，定其應執行有期徒刑
    12年，顯未逾越刑法第51條第5款所定之外部性界限，亦無
    逾越內部性界限之情事。
　㈡觀諸抗告人所犯如附表所示各罪，除偽造印文罪，其餘均為
    詐欺等罪，且大多為累犯，顯見其不思以正當方式獲取財物
    ，圖不勞而獲，欠缺對他人財產權之尊重，法治觀念偏差，
    未能深切正視己非，一再漠視法令禁制甚明。因此，原審已
    就抗告人所犯如附表所示各罪之不法與責任非難重複程度、
    行為次數，各罪情節、彼此關聯性、受刑人情狀及先前定應
    執行刑時已扣減之刑（即自由裁量之內部界限）等整體評價
    其應受矯治之程度而酌定其應執行之刑如上，並未悖於法律
    秩序之理念，符合法規範之目的，亦無違反公平原則、比例
    原則。
  ㈢法院於案件犯罪事實最後判決法院之檢察官聲請定應執行刑
    時，應以檢察官所聲請定其應執行刑之內容，作為審查及定
    執行刑之範圍，檢察官所未聲請定執行刑之案件，基於不告
    不理原則，法院不得任意擴張並予以審理。本件檢察官依抗
    告人即受刑人卓家玄之請求就附表所示案件聲請合併定其應
    執行之刑，有臺灣桃園地方檢察署依民國102年1月23日修正
    之刑法第50條調查受刑人是否聲請定應執行刑調查表B在卷
    可稽（見111年度執聲字第1513號卷），檢察官既就附表編
    號1至15案件向原審聲請定其應執行刑，原審僅得就其聲請
    範圍予以審查，抗告人所指之其他案件既未經檢察官於本件
    聲請定執行刑時一併提出，自非原審所得審酌，抗告人以檢
    察官疏漏未將他案一併聲請定刑指摘原裁定不當，顯不足取
    。至於抗告人如認有合於定應執行刑之其他案件，亦得依刑
    事訴訟法第477條第2項規定，請求檢察官重行提出聲請，併
    此敘明。
　㈣綜上，原裁定認檢察官聲請定應執行刑核屬正當，就附表所
    示各罪裁定抗告人應執行12年，經核並無違誤。抗告人猶執
    前詞提起抗告，指摘原裁定不當，為無理由，應予駁回。
五、據上論斷，依刑事訴訟法第412條，裁定如主文。
中　　華　　民　　國　 111　　年　   9 　 月　　21  　日
                  刑事第二十三庭審判長法　官  許永煌
                                      法　官  雷淑雯
                                      法　官  吳定亞
以上正本證明與原本無異。
如不服本裁定，應於收受送達後五日內向本院提出再抗告狀。
                                      書記官  郭侑靜
中　　華　　民　　國　　111 　年　　9 　　月　　23　　日